

## Guilherme Emilio Guain Peixinho Desenvolvedor Web Front-end

- ⊠ guilherme.guain@gmail.com
- **(**11) 9 7609-8780

- m guilhermeguain.com.br
- São Paulo, SP Brasil

Trabalho com desenvolvimento web desde 2012, quando comecei a desenvolver sites em WordPress em uma agência de comunicação. Foram aproximadamente 8 anos me aprofundando nessa tecnologia, até que em 2020 decidi migrar e me especializar em React.js. Sigo príncipios e práticas como Clean Code e SOLID e minha especialidade é resolver problemas.

## HARD SKILLS HTML/CSS JAVASCRIPT/REACT.JS **TYPESCRIPT** SEO TÉCNICO **DESIGN/LAYOUT** GIT

# **SOFT SKILLS** COMUNICAÇÃO TRABALHO EM EQUIPE SOLUÇÃO DE PROBLEMAS GESTÃO DO TEMPO PENSAMENTO CRÍTICO TOMADA DE DECISÕES

#### TECNOLOGIAS & FERRAMENTAS

PRIMÁRIAS: React.js, TypeScript, Next.js, ESLint, Git, Tailwind CSS e Postman.

SECUNDÁRIAS: PHP, Node.js, MySQL, WordPress, AMP, GraphQL, Sass e Gulp.

**DESIGN:** Figma, Photoshop e Illustrator.

#### **IDIOMAS**

PORTUGUÊS: Nativo INGLÊS: Intermediário

### Experiência

Health Protection

Desenvolvedor Web Front-end 09/2020 - 10/2022









Projeto desenvolvido em Next.js com TypeScript. Entre as principais ferramentas usadas no projeto estão Context API, Axios, Tailwind CSS, Chakra UI, ESLint e React Query. Para gerenciamento de conteúdo utilizamos o Prismic CMS. Minhas atividades envolviam o desenvolvimento do front-end, integração com APIs, criação de componentes e páginas, manutenção e correção de bugs e implantação contínua com Netlify e Vercel.

Toxicologia Pardini Desenvolvedor Full-stack

08/2018 - atual











Empresa de exame toxicológico onde atuo como desenvolvedor full-stack, responsável por desenvolver e manter o site da empresa, além de desenvolver integrações com sistemas internos, CRM e ERP. Entre as principais atividades, estão a otimização de SEO, desenvolvimento de novas funcionalidades, correção de bugs e manutenção de sites.

360 Comunicação Digital

Desenvolvedor WordPress

05/2013 - 08/2018







Agência de comunicação onde desenvolvi diversos projetos em WordPress, participando de todo o processo de desenvolvimento, desde a criação do layout até a publicação do site. Minhas atividades envolviam a criação e customização de temas e plugins para WordPress, otimização de performance e SEO, criação de landing pages e integração com APIs.

## Educação

React.js - Ignite		HTML5, CSS3, JavaScript e Bootstrap	11/2017 - 02/2018
ROCKETSEAT		ALURA	Online
GoStack - Node.js, React.js e React Native	10/2020 - 03/2021	Lógica de programação e PHP	10/2012 - 06/2014
ROCKETSEAT	Online		São Paulo, SP
Desenvolvedor Web Front-end Nanodegree		Técnico em computação gráfica ALPHA CHANNEL	05/2012 - 05/2013 São Paulo, SP